

Bùi Quang Hiếu

LIÊN HỆ

- May 26, 1994
- 🃤 Male
- **** 033 205 6448
- hieu26594@gmail.com
- Hanoi, Vietnam
- https://www.facebook.com/quanghieu265

MỤC TIÊU NGHỀ NGHIỆP

Với hơn 4 năm kinh nghiệm ở lĩnh vực bán hàng trong đó có hơn 2 năm ở vị trí quản lý cửa hàng bán lẻ và trung tâm thương mại, tôi đã tích lũy được kinh nghiệm về quản lý và đào tạo nhân sự, quản lý hoạt động kinh doanh, giải quyết khiếu nại... Hiện tại tôi đang mong muốn tìm kiếm một môi trường mới để được đóng góp và phát triển bản thân.

KỸ NĂNG CÁ NHÂN

TEAM WORK

LEADERSHIP

MENTOR

PUBLIC SPEAKING

SỞ THÍCH

- Xem phim
- Đọc sách
- O Bóng bàn
- GAME
- o Âm nhạc

HỌC VẤN

HANOI UNIVERSITY OF BUSINESS AND TECHNOLOGY / 06 2013

- 05 2016

Chuyên Ngành : Tài Chính Ngân Hàng-

GPA: 8.2/10

KINH NGHIỆM LÀM VIỆC

CÔNG TY CỔ PHẦN THƯƠNG MẠI ĐIỆN TỬ BOTA / 04 2019 - NAY

Sales Executive

- Tìm kiếm và phát triển mạng lưới khách hàng tiềm năng của công ty.(thông qua website, fanpage, data, thị trường, quảng cáo...)
- Tư vấn và Cung cấp các gói sản phần của công ty đến khách hàng (POS, Web ,Digital marketing v.v.)
- Thiết lập những mối quan hệ kinh doanh mới bằng việc lập kế hoạch và tổ chức tìm kiếm, liên hệ, tiếp xúc, tìm hiểu nhu cầu đối với những khách hàng tiềm năng.
- Đàm phán và ký kết hợp đồng với khách hàng nhỏ lẻ đến các Doanh nghiệp lớn
- Chăm sóc khách hàng, hỗ trợ khách hàng trong quá trình thực hiện hợp đồng
- Quản lý công việc bằng các công cụ theo đúng quy trình,
 quy định của công ty, bao gồm: báo cáo công việc, cập nhật
 cơ sở dữ liệu.

MITRA ADIPERKASA VIETNAM LIMITED / 10 2017 - 03 2019

ZARA HANOI VINCOM BA TRIEU

Store Supervisor (05 2018 - 03 2019):

- Giám sát và đưa ra ý kiến đánh giá năng lực nhân viên, rèn luyện và nâng cao kỹ năng làm việc cho nhân viên.
- Điều phối và phân công công việc cho nhân viên, đảm bảo nhân viên làm đúng công việc.
- Hỗ trợ Cửa hàng trong việc kiểm soát và đảm bảo các hoạt động bán hàng trong cửa hàng diễn ra theo đúng quy trình.
- Lập và triển khai các phương án kinh doanh để tăng doanh thu cho cửa hàng
- Quản lý hàng hóa tồn kho.
- Thực hiện các hoạt động bán hàng tại cửa hàng và phục vụ khách hàng theo quy trình vận hành tiêu chuẩn.
- Chăm sóc và bảo đảm sự hài lòng của khách hàng bao gồm xử lý các khiếu nại của khách hàng
- Dẫn dắt một đội ngũ bao gồm 20 30 nhân viên bán hàng.
 Sale Assistant (10 2017 05 2018):
- Chăm sóc và tư vấn các sản phẩm của cửa hàng cho khách hàng.
- Đảm bảo khách hàng có được trải nghiệm mua sắm tốt nhất theo đúng tiêu chuẩn của cửa hàng.
- Giữ cho hàng hóa cửa hàng luôn được bổ sung đầy đủ trong suốt cả ngày.
- Liên tục nâng cao các kiến thức về sản phẩm và nắm rõ các chương trình khuyến mãi trên toàn hệ thống cửa hàng.

HUY HOANG COMMERCE AND TELECOMMUNICATION CO.,LTD

/ 06 2016 - 08 2017

Sales Staff

- Chủ động đón tiếp khách hàng đến với của hàng
- Vui vẻ giao tiếp, trao đổi với khách hàng về mong đợi đối với các sản phẩm và dịch vụ đang tìm kiếm tại cửa hàng
- Tư vấn rõ ràng, đầy đủ các tính năng về sản phẩm, dịch vụ, chương trình khuyến mãi đến khách hàng
- Viết và đăng bài quảng cáo sản phẩm của cửa hàng qua Facebook, Diễn đàn ...
- Hỗ trợ kiểm soát hàng hóa ra vào.
- Tham dự khóa học kỹ năng bán hàng trong công ty.

HE IN TOWN CLOTHES SHOP / 11 2015 - 04 2016

Part-time Sales Staff

- Bán hàng cho người nước ngoài và người Việt Nam tại Shop
- Quảng cáo sản phẩm trên các ấn phẩm truyền thông như: banner, áp phích, tờ rơi ...
- Lập báo cáo doanh số mỗi ngày

HONORS & AWARDS

ZARA Hanoi:

2017-2018

- Stand out Performer : Được đánh giá là nhân viên Ưu tú của năm, và được đề cử thăng chức lên vị trí Giám Sát Cửa hàng.

CÔNG NGHỆ WEB FRONT-END

React, Javascript, Bootstrap, Jquerry, HTML5, CSS3.

CÔNG CỤ HỖ TRỢ

GIT, GITHUB, GIT BASH, FIGMA, VS CODE

CÔNG NGHỆ WEB BACK-END

- Giao thức: REST, HTTP(S)

- Frameworks/Libraries: Node.js, Express.js

- Databases: Firebase

CHỨNG CHỈ

TOEIC Certificate with score 755

2018